臺灣臺中地方法院臺中簡易庭小額民事判決
111年度中小字第41號
原      告  章羽辰  
被      告  張川    
上列當事人間請求損害賠償事件，本院於民國111年2月22日言詞
辯論終結，判決如下：
主      文
被告應給付原告新臺幣2,265元。
原告其餘之訴駁回。
訴訟費用新臺幣1,000元由被告負擔新臺幣150元，餘由原告負擔
。
本判決原告勝訴部分得假執行。
    事實及理由
壹、程序事項
    被告經合法通知，未於言詞辯論期日到場，核無民事訴訟法
    第386條所列各款情形，爰依原告之聲請，由其一造辯論而
    為判決。
貳、實體事項
一、原告主張：被告於民國110年8月27日上午8時許，騎乘車牌
    號碼000-0000號普通重型機車（下稱肇事機車），沿臺中市
    太平區東平路外側車道由西往東方向行駛，行至東平路515
    號前因欲左轉而靠路邊停等後，再由路邊起步時，本應注意
    起駛前應讓行進中之車輛優先通行，竟疏未注意及此，即貿
    然起步，適伊騎乘車牌號碼000-0000號普通重型機車（下稱
    系爭機車），沿上開東平路外側車道由西往東方向直行至該
    處時，亦疏未注意車前狀況，並隨時採取必要之安全措施，
    致見被告所騎乘之肇事機車時，已然閃避不及，兩車發生碰
    撞（下稱本件事故），系爭機車因而受損，伊為此支出修復
    費用新臺幣（下同）16,500元，爰依侵權行為之法律關係提
    起本件訴訟等語，並聲明：被告應給付原告16,500元。
二、被告未於言詞辯論期日到場，亦未提出書狀作任何聲明或陳
    述。
三、得心證之理由
  ㈠原告主張之上開事實，業據提出與其所述相符之臺中市政府
    警察局道路交通事故初步分析研判表、大發機車行估價單、
    道路交通事故現場圖、大發機車行收據為證（本院卷第21-2
    5頁、第81頁），並有臺中市政府警察局道路交通事故調查
    報告表㈠、㈡、談話紀錄表、補充資料表、現場照片在卷足參
    （本院卷第49-54頁、第63頁、第67-73頁）；被告就原告主
    張之上開事實，已於相當時期受合法通知，而於言詞辯論期
    日不到場，亦未提出任何準備書狀爭執，依民事訴訟法第28
    0條第3項準用同條第1項之規定，視同自認，堪信原告上開
    主張為真。
　㈡按因故意或過失，不法侵害他人之權利者，負損害賠償責任
    ；汽車、機車或其他非依軌道行駛之動力車輛，在使用中加
    損害於他人者，駕駛人應賠償因此所受之損害；又行車前應
    注意，起駛前應顯示方向燈，注意前後左右有無障礙或車輛
    行人，並應讓行進中之車輛行人優先通行，民法第184條第1
    項前段、第191條之2前段、道路交通安全規則第89條第1項
    第7款分別定有明文。本件被告騎乘肇事機車行經本件事故
    地點時，本應於起駛前，注意前後左右有無障礙或車輛行人
    ，並應讓行進中之車輛行人優先通行，且依當時情形並無不
    能注意之情事，竟疏未注意及此，即貿然起駛，致毀損系爭
    機車，顯見被告就本件事故之發生確有過失甚明，且該過失
    行為與系爭機車之損害間具有相當因果關係，依上開規定，
    被告自應負過失侵權行為損害賠償之責。
  ㈢次按不法毀損他人之物者，被害人得請求賠償其物因毀損所
    減少之價額，民法第196條定有明文。所謂因毀損減少之價
    額，得以修復費用為估定之標準，但以必要者為限，例如修
    理材料以新品換舊品應予折舊（最高法院77年度第9次民事
    庭會議決議意旨參照）。原告主張系爭機車因本件事故受損
    ，支出修復費用16,500元，且均為零件費用等語，業據提出
    前開大發機車行估價單、大發機車行收據為證（見本院卷第
    23頁、第81頁）。惟原告請求系爭機車之零件費用，既係以
    新零件更換被損害之舊零件，揆諸前揭說明，自應扣除零件
    折舊部分，始屬必要修復費用。而依行政院所頒「固定資產
    耐用年數表」及「固定資產折舊率表」之規定，機車之耐用
    年數為3年，依定率遞減法每年折舊千分之536。又系爭機車
    係於108年7月出廠，有公路監理電子閘門車號查詢機車車籍
    在卷足參（見本院卷第33頁），堪認系爭機車自出廠至本件
    事故即110年8月27日發生時，實際使用期間應為2年2月（依
    營利事業所得稅查核準則第95條第6項所定「固定資產提列
    折舊採用定律遞減法者，以1年為計算單位，其使用期間未
    滿1年者，按實際使用之月數相當於全年之比例計算之，不
    滿1月者，以月計。」），則扣除折舊後之零件費用為3,235
    元（計算式詳如附表）。故原告請求被告給付系爭機車之修
    復費用3,235元，應屬有據，逾此範圍之請求，非屬正當。
　㈣再按損害之發生或擴大，被害人與有過失者，法院得減輕賠
    償金額，或免除之，民法第217條第1項定有明文。復按汽車
    行駛時，駕駛人應注意車前狀況，並隨時採取必要之安全措
    施，道路交通安全規則第94條第3項亦有明文。查原告騎乘
    系爭機車行經上開事故地點，本應注意車前狀況，並隨時採
    取必要之安全措施，且依當時情形並無不能注意之情事，竟
    疏未注意及此，即貿然前進，足認原告對本件事故之發生亦
    有過失。本院斟酌前揭兩造就本件事故發生之過失情節及原
    因力大小，認原告應負百分之30之過失責任，被告應負百分
    之70之過失責任。故依此比例減輕被告賠償金額百分之30後
    ，被告應賠償之金額為2,265元（計算式：3,235×70％＝22,65
    ；元以下四捨五入）。
四、綜上所述，原告依侵權行為之法律關係，請求被告給付2,26
    5元，為有理由，應予准許，逾此範圍之請求，為無理由，
    應予駁回。
五、本判決原告勝訴部分，係適用小額訴訟程序所為被告敗訴之
    判決，依民事訴訟法第436條之20規定，應依職權宣告假執
    行；併依同法第436條之19規定，確定其訴訟費用額為1,000
    元。
六、訴訟費用負擔之依據：民事訴訟法第79條。
中　　華　　民　　國　　111 　年　　3 　　月　　10　　日
                  臺灣臺中地方法院臺中簡易庭
                                  法　官　傅可晴
以上為正本係照原本作成。
如不服本判決，應於送達後廿日內，以判決違背法令為理由，向
本院提出上訴狀並表明上訴理由 (上訴理由應表明一、原判決所
違背之法令及其具體內容；二、依訴訟資料可認為原判決有違背
法令之具體事實) ，如於本判決宣示後送達前提起上訴者，應於
判決送達後廿日內補提上訴理由書（須附繕本）。
中　　華　　民　　國　　111 　年　　3 　　月　　11　　日
                                  書記官  錢  燕
附表
-----
折舊時間           金額
第1年折舊值        16,500×0.536=8,844
第1年折舊後價值    16,500-8,844=7,656
第2年折舊值        7,656×0.536=4,104
第2年折舊後價值    7,656-4,104=3,552
第3年折舊值        3,552×0.536×(2/12)=317
第3年折舊後價值    3,552-317=3,235